Minutes et répertoires du notaire Damien Louis DUPONT, 15 décembre 1739 - 2 juillet 1766 (étude XXIV)
Archives nationales
- Minutes de Damien Louis DUPONT, 16 décembre 1739 - septembre 1768; MC/ET/XXIV/677 - MC/ET/XXIV/993
  - Minutes. 1761, janvier - février, janvier - février 1761; MC/ET/XXIV/773
    - Déclaration, office de controleur de la volaille., 26 janvier 1761; MC/ET/XXIV/773
      Nom, qualité: (M.) Bourdet, Etienne.
      Profession: chirurgien dentiste, Paris.
      Nom, qualité: (Mme ou Mlle) Croissant de Garengeot, Louise Sophie.
    - Succession, décharge., 27 janvier 1761; MC/ET/XXIV/773
      Nom, qualité: (M.) Berchout, Gilbert.
      Profession: menuisier, Gannat (Allier).
      Domicile: Gannat (Allier)
    - Renonciation, métier limonadier., 28 janvier 1761; MC/ET/XXIV/773
      Nom, qualité: (M.) Charpentier, Francois Jerome.
      Profession: contrôleur de la volaille (officier), employe des fermes, Paris.
    - Mariage., 28 janvier 1761; MC/ET/XXIV/773
      Nom, qualité: (M.) Champelou, Jean.
      Profession: aubergiste, Layrac (Lot-et-Garonne).
      Domicile: Layrac (Lot-et-Garonne).
      Nom, qualité: (Mme ou Mlle) Andre, Marie Anne.
      Profession: tailleur (maître), Paris
    - Bail, transport, boutique, Paris (Paris) rue de la Barillerie., 28 janvier 1761; MC/ET/XXIV/773
      Domicile: Paris (Paris) paroisse Saint-Barthelemy.
      Nom, qualité: (M.) Josselin, Francois Nicolas.
    - Succession, transaction., 28 janvier 1761; MC/ET/XXIV/773
      Nom, qualité: (M.) Dumont D' Urville, Gilles.
      Profession: avocat en parlement, bailli, Conde-sur-Noireau (Calvados)
    - Transport, créance., 29 janvier 1761; MC/ET/XXIV/773
      Nom, qualité: (M.) Merle de Gousse, Hilaire.
      Profession: capitaine de cavalerie, Paris.
      Nom, qualité: (M.) Doriot, Jean Martin.
    - Procuration revenus, dépôt., 30 janvier 1761; MC/ET/XXIV/773
      Nom, qualité: (M.) Blondet, Jacques Joseph.
      Profession: négociant, Nans (les) (Jura).
      Domicile: Nans (les) (Jura).
      Nom, qualité: (M.) Dedessuslemoustier, Charles Gregoire (bourgeois, Paris), Paris.
      Domicile: Paris (Paris) paroisse Saint-Jean-en-Greve
    - Rente, constitution., 31 janvier 1761; MC/ET/XXIV/773
      Nom, qualité: (M.) Jairsain, Etienne.
      Profession: notaire, Paris.
      Nom, qualité: (Mme ou Mlle) Herault, Jeanne Marguerite.
    - Bail, maison, Paris (Paris) rue Saint-Germain-l'Auxerrois., 31 janvier 1761; MC/ET/XXIV/773
      Nom, qualité: (M.) Larocque de Saint-Germain de, Louis Hippolyte.
      Profession: officier aux gardes francaises (ancien).
      Domicile: Saint-Germain-des-Angles (Eure).
      Nom, qualité: (M.) Guilbaud, Jacques.
      Profession: boulanger (maître), Paris.
    - Succession, notoriété., 1er février 1761; MC/ET/XXIV/773
      Nom, qualité: (Mme ou Mlle) Mabille, Anne.
      Nom, qualité: (M.) Philippe, Francois.
      Profession: corroyeur (maître), Paris
    - Notoriété, prenom., 1er février 1761; MC/ET/XXIV/773
      Nom, qualité: (M.) Beaurain de, Ambroise Toussaint.
      Profession: avocat en Parlement, Paris
    - Inventaire après décès., 4 février 1761; MC/ET/XXIV/773
      Nom, qualité: (M.) Andrieu, Pierre.
      Profession: boucher etalier, Paris
    - Procuration rente publique., 5 février 1761; MC/ET/XXIV/773
      Nom, qualité: (M.) Boullemer de La Martiniere, Denis.
      Profession: prieur, Chambly (Oise), Prieure Saint-Aubin.
      Domicile: Clermont (Oise).
      Nom, qualité: (M.) Hauduroy, Etienne Denis (bourgeois, Paris), Paris
    - Tontine, constitution, emission 1759., 5 février 1761; MC/ET/XXIV/773
      Nom, qualité: (M.) Beaugy, Henri (bourgeois, Paris), Paris.
      Domicile: Paris (Paris) paroisse Saint-Medard
    - Tontine, constitution, emission 1759., 5 février 1761; MC/ET/XXIV/773
      Nom, qualité: (M.) Naud, Jean (écuyer).
    - Tontine, constitution, emission 1759., 5 février 1761; MC/ET/XXIV/773
      Nom, qualité: (Mme ou Mlle) Dugue, Marie Anne.
    - Tontine, constitution, emission 1759., 5 février 1761; MC/ET/XXIV/773
      Nom, qualité: (Mme ou Mlle) Guelorget, Marie Anne.
    - Tontine, constitution, emission 1759., 5 février 1761; MC/ET/XXIV/773
      Nom, qualité: (M.) Lemaire, Antoine Esprit.
      Profession: commis des monnaies, Paris.
    - Tontine, constitution, emission 1759., 5 février 1761; MC/ET/XXIV/773
      Nom, qualité: (M.) Gouvion, Francois.
    - Tontine, constitution, emission 1759., 5 février 1761; MC/ET/XXIV/773
      Nom, qualité: (M.) Tournay de Vizais, Andre Louis.
    - Tontine, constitution, emission 1759., 5 février 1761; MC/ET/XXIV/773
      Domicile: Paris (Paris) paroisse Saint-Paul.
      Nom, qualité: (M.) Mignot de Monsigny, Jean Francois.
    - Tontine, constitution, emission 1759., 5 février 1761; MC/ET/XXIV/773
      Nom, qualité: (Mme ou Mlle) Gouffe, Marie Loouise.
      Nom, qualité: (M.) Delapierre, Michel.
    - Tontine, constitution, emission 1759., 5 février 1761; MC/ET/XXIV/773
      Nom, qualité: (M.) Berthelin de Mauroy, Pierre Edme.
      Profession: receveur des domaines, Metz, toul, verdun (57, 54, 55).
    - Tontine, constitution, emission 1759., 5 février 1761; MC/ET/XXIV/773
      Nom, qualité: (M.) Saintard, Jean.
    - Tontine, constitution, emission 1759., 5 février 1761; MC/ET/XXIV/773
    - Tontine, constitution, emission 1759., 5 février 1761; MC/ET/XXIV/773
      Nom, qualité: (M.) Chuppin, Charles (écuyer).
      Profession: garde des roles des offices de France, Paris.
    - Tontine, constitution, emission 1759., 5 février 1761; MC/ET/XXIV/773
      Nom, qualité: (M.) Trumeau, Jean.
      Profession: contrôleur des rentes, Paris.
    - Tontine, constitution, emission 1759., 5 février 1761; MC/ET/XXIV/773
    - Tontine, constitution, emission 1759., 5 février 1761; MC/ET/XXIV/773
      Nom, qualité: (Mme ou Mlle) Sorin, Anne Angelique.
    - Tontine, constitution, emission 1759., 5 février 1761; MC/ET/XXIV/773
      Nom, qualité: (Mme ou Mlle) Really, Marie Elisabeth.
      Domicile: Paris (Paris) paroisse Saint-Jacques-du-Haut-Pas.
      Nom, qualité: (M.) Dupuy, Francois.
    - Tontine, constitution, emission 1759., 5 février 1761; MC/ET/XXIV/773
      Nom, qualité: (M.) Monbynes, Charles Claude.
      Profession: avocat au Parlement, Paris.
    - Tontine, constitution, emission 1759., 5 février 1761; MC/ET/XXIV/773
      Nom, qualité: (M.) Gosse, Mathias Cclaude.
      Profession: avocat en Parlement, Paris.
    - Tontine, constitution, emission 1759., 5 février 1761; MC/ET/XXIV/773
      Nom, qualité: (Mme ou Mlle) Bercher, Anne Eugenie.
      Nom, qualité: (M.) Laurent, Claude.
      Profession: orfevre (marchand), Paris
    - Tontine, constitution, emission 1759., 5 février 1761; MC/ET/XXIV/773
      Nom, qualité: (M.) Baujard, Pierre Louis.
    - Tontine, constitution, emission 1759., 5 février 1761; MC/ET/XXIV/773
      Nom, qualité: (M.) Dolige, Jacques Adrien.
      Profession: secrétaire des archives de l'ordre de malte, Paris.
    - Tontine, constitution, emission 1759., 5 février 1761; MC/ET/XXIV/773
      Nom, qualité: (M.) Lemannier, Jean Charles.
    - Tontine, constitution, emission 1759., 5 février 1761; MC/ET/XXIV/773
      Nom, qualité: (Mme ou Mlle) Dupont, Elisabeth.
      Nom, qualité: (M.) Lachapelle, Louis.
    - Tontine, constitution, emission 1759., 5 février 1761; MC/ET/XXIV/773
      Nom, qualité: (Mme ou Mlle) Millot, Marguerite Elisabeth.
      Domicile: Paris (Paris) paroisse Saint-Louis-en-l'Ile.
      Nom, qualité: (M.) Pelet, Jean Louis (écuyer).
    - Succession, mainlevée., 6 février 1761; MC/ET/XXIV/773
      Nom, qualité: (M.) Riffard, Martin.
      mainlevée
    - Quittance., 6 février 1761; MC/ET/XXIV/773
      Nom, qualité: (M.) Caque, Pierre.
      Profession: entrepreneur de batiments (expert), Paris.
    - Rente, quittance de rachat., 7 février 1761; MC/ET/XXIV/773
      Nom, qualité: (M.) Renouard, Charles Claude.
      Profession: president à la cour des aides, Paris.
      Nom, qualité: (M.) Mouchet, Andre.
    - Procuration revenus., 7 février 1761; MC/ET/XXIV/773
      Nom, qualité: (M.) Bressan, Barthelemy Louis.
      Nom, qualité: (M.) Dufour, Laurent.
      Relations: tuteur de l'intervenant 1
    - Procuration rente publique, dépôt, acte (4)., 8 février 1761; MC/ET/XXIV/773
      Nom, qualité: (M.) Bonanni, Francois Xavier (citoyen, Genes), Genes (italie).
      Nom, qualité: (Mme ou Mlle) Lastrica, Anna Septimie.
      Domicile: Genes (italie).
      Nom, qualité: (M.) Pizzorna, Sebastien.
      Nom, qualité: (M.) Morandi, Pierre Antoine Vincent Gaspard (noble, Genes), Genes (italie).
      Nom, qualité: (M.) Giambone, Octave (écuyer).
      Profession: secrétaire du roi, banquier, Paris.
    - Certificat de vie, dépôt, acte (Cher)., 8 février 1761; MC/ET/XXIV/773
      Nom, qualité: (M.) Grimaldi, Francois Marie Jerome Ignace (noble, Genes), Genes (italie).
      Nom, qualité: (M.) Boccardi, Vincent.
      Nom, qualité: (M.) Boccardi, Jean Baptiste.
      Relations: frère de l'intervenant 3.
      Nom, qualité: (M.) Giambone, Jacques.
      Nom, qualité: (M.) Campiano, Philippe.
      Nom, qualité: (M.) Podesta, Antoine Marie.
      Intervenant 8, en première partie:
      Nom, qualité: (M.) Doria, George Francois (noble, Genes), Genes (italie).
      Intervenant 9, en première partie:
      Nom, qualité: (M.) Doria, Etienne (noble, Genes), Genes (italie).
      Intervenant 10, en première partie:
      Nom, qualité: (Mme ou Mlle) Doria, Therese Marie.
      Profession: religieuse, Genes (italie).
      Intervenant 11, en première partie:
      Nom, qualité: (M.) Prasca, Jean Andre.
      Profession: négociant, Cadix (espagne).
      Domicile: Cadix (espagne).
      Intervenant 12, en première partie:
      Nom, qualité: (M.) Bonanni, Jean Baptiste Jacques Philippe.
      Intervenant 13, en première partie:
      Nom, qualité: (M.) Giova, Nicolas Alexandre (noble, Genes), Genes (italie).
      Intervenant 14, en première partie:
      Nom, qualité: (M.) Franchi de, Francois Marie Ranieri (noble, Genes), Genes (italie).
      Intervenant 15, en première partie:
      Nom, qualité: (M.) Grillo Cattaneo, Thomas Leonard.
      Intervenant 16, en première partie:
      Nom, qualité: (M.) Curletto, Dominique Marie.
      Intervenant 17, en première partie:
      Nom, qualité: (M.) Ferreri, Luc Marcel (noble, Genes), Genes (italie).
      Intervenant 18, en première partie:
      Nom, qualité: (M.) Gastaldi, Jean Antoine Baptiste.
      Domicile: Genes (italie)
    - Sous-bail, boutique, Paris (Paris) carrefour des Trois-Marie., 9 février 1761; MC/ET/XXIV/773
      Nom, qualité: (Mme ou Mlle) Dalleret, Marie Genevieve.
      Nom, qualité: (M.) Sauvage, Etienne.
      Nom, qualité: (M.) Deseutres, Pierre Etienne.
    - Procuration rente publique., 10 février 1761; MC/ET/XXIV/773
    - Apprentissage, métier cordonnier., 10 février 1761; MC/ET/XXIV/773
      Nom, qualité: (M.) Derieux, Jacques Philippe.
      Domicile: Paris (Paris) paroisse Saint-Nicolas-des-Champs.
      Nom, qualité: (Mme ou Mlle) Malet, Catherine.
      Nom, qualité: (M.) Derieux, Jean Joachim.
      Profession: ouvrier en cuivre, Paris.
      Nom, qualité: (M.) Barbier, Etienne.
      Profession: cordonnier (maître), Paris.
    - Succession, mainlevée., 12 février 1761; MC/ET/XXIV/773
      Nom, qualité: (M.) Chemin, Laurent Tugdual.
      Profession: chirurgien dentiste, Paris
    - Union de créanciers, délibération, (folios 35)., 14 février 1761; MC/ET/XXIV/773
    - Vente, fonds de boutique, Versailles (Yvelines) chateau., 15 février 1761; MC/ET/XXIV/773
      Nom, qualité: (M.) Villars, Nicolas Louis.
      Profession: tailleur d'habits, Paris.
      Domicile: Paris (Paris) Par. Notre-Dame.
      Nom, qualité: (M.) Villars, Jean Rene (bourgeois, Paris), Paris.
    - Délégation, créance., 17 février 1761; MC/ET/XXIV/773
      Nom, qualité: (M.) Touton, Jean.
      Profession: tailleur d'habits (maître), Paris.
    - Donation, especes., 18 février 1761; MC/ET/XXIV/773
      Nom, qualité: (M.) Martinon, Claude.
      Profession: chanoine, Corbeil-Essonne (Essonne), Corbeil.
      Domicile: Corbeil (Essonne).
    - Bail, maison, Paris (Paris) rue du Bout-du-Monde., 19 février 1761; MC/ET/XXIV/773
      Nom, qualité: (M.) Sanson, Claude Nicolas.
      Domicile: Paris (Paris) paroisse Saint-Denis.
      Nom, qualité: (M.) Griffard, Edme.
      Profession: artificier fleuriste, Paris.
    - Apprentissage, métier luthier., 19 février 1761; MC/ET/XXIV/773
      Nom, qualité: (M.) Nicolas, Louis Nicolas.
      Domicile: Paris (Paris) paroisse Saint-Etienne-du-Mont.
      Nom, qualité: (M.) Chartier, Jean Baptiste Nicolas.
      Profession: menuisier (maître), Paris.
      Nom, qualité: (M.) Eve, Jacques Charles.
      Profession: luthier (me-md), Paris.
    - Notoriété, prenom., 20 février 1761; MC/ET/XXIV/773
      Nom, qualité: (M.) Croissant de Garengeot, Rene.
      Profession: professeur de chirurgie, Paris
    - Tontine, constitution, emission 1759., 20 février 1761; MC/ET/XXIV/773
      Nom, qualité: (Mme ou Mlle) Feron, Catherine.
      Nom, qualité: (M.) Folin, Pierre Antoine.
      Profession: fripier (marchand), Paris
    - Tontine, constitution, emission 1759., 20 février 1761; MC/ET/XXIV/773
    - Tontine, constitution, emission 1759., 20 février 1761; MC/ET/XXIV/773
    - Tontine, constitution, emission 1759., 20 février 1761; MC/ET/XXIV/773
    - Tontine, constitution, emission 1759., 20 février 1761; MC/ET/XXIV/773
    - Tontine, constitution, emission 1759., 20 février 1761; MC/ET/XXIV/773
      Nom, qualité: (M.) Cochin, Jean Baptiste Francois.
    - Tontine, constitution, emission 1759., 20 février 1761; MC/ET/XXIV/773
      Nom, qualité: (M.) Desportes, Claude Francois.
      Profession: peintre du roi, Paris.
    - Tontine, constitution, emission 1759., 20 février 1761; MC/ET/XXIV/773
    - Tontine, constitution, emission 1759., 20 février 1761; MC/ET/XXIV/773
      Nom, qualité: (Mme ou Mlle) Desportes, Anne Louise.
      Nom, qualité: (M.) Hue, Jean Baptiste (bourgeois, Paris), Paris.
    - Tontine, constitution, emission 1759., 20 février 1761; MC/ET/XXIV/773
      Nom, qualité: (Mme ou Mlle) Egasse de Saint-Germain, Madeleine Jeanne.
    - Tontine, constitution, emission 1759., 20 février 1761; MC/ET/XXIV/773
      Nom, qualité: (M.) Chardon, Pierre (bourgeois, Paris), Paris.
    - Tontine, constitution, emission 1759., 20 février 1761; MC/ET/XXIV/773
    - Tontine, constitution, emission 1759., 20 février 1761; MC/ET/XXIV/773
      Nom, qualité: (Mme ou Mlle) Dedessuslemoustier, Marie Catherine.
    - Tontine, constitution, emission 1759., 20 février 1761; MC/ET/XXIV/773
      Nom, qualité: (M.) Besnard, Nicolas Francois (bourgeois, Paris), Paris.
    - Tontine, constitution, emission 1759., 20 février 1761; MC/ET/XXIV/773
      Nom, qualité: (Mme ou Mlle) Calogne de, Marie Charlotte.
      Nom, qualité: (M.) Bouthemont, Marin.
      Profession: emballeur à la douane, Paris.
    - Tontine, constitution, emission 1759., 20 février 1761; MC/ET/XXIV/773
      Nom, qualité: (M.) Dessuslemoustier, Charles Gregoire (bourgeois, Paris), Paris.
    - Tontine, constitution, emission 1759., 20 février 1761; MC/ET/XXIV/773
      Nom, qualité: (Mme ou Mlle) Edeline, Genevieve Francoise.
      Domicile: Paris (Paris) paroisse Saint-Medard.
      Nom, qualité: (M.) Saint-Lo, Guillaume.
      Profession: macon, Paris
    - Tontine, constitution, emission 1759., 20 février 1761; MC/ET/XXIV/773
      Nom, qualité: (Mme ou Mlle) Feliz, Marie Leonore.
      Nom, qualité: (M.) Royer, Jacques Antoine.
      Profession: procureur au Châtelet, Paris
    - Tontine, constitution, emission 1759., 20 février 1761; MC/ET/XXIV/773
      Nom, qualité: (Mme ou Mlle) Martine, Anne Marguerite.
    - Inventaire après décès., 20 février 1761; MC/ET/XXIV/773
      Nom, qualité: (M.) Dommee, Michel.
      Profession: grainier (marchand), Paris.
      Relations: époux de l'intervenant 2.
      Nom, qualité: (Mme ou Mlle) Grou, Marie Anne Louise.
    - Bail, transport, maison, Paris (Paris) carrefour des Trois-Marie., 20 février 1761; MC/ET/XXIV/773
      Nom, qualité: (M.) Devaux, Louis Guillaume.
      Profession: fourbisseur (me-md), Paris.
    - Union de créanciers, quittance, (folios 33)., 23 février 1761; MC/ET/XXIV/773
    - Inventaire après décès., 23 février 1761; MC/ET/XXIV/773
      Nom, qualité: (M.) Anjony de Foix D', Claude (marquis, Anjony), Anjony (Cantal).
    - Succession, notoriété., 23 février 1761; MC/ET/XXIV/773
      Nom, qualité: (Mme ou Mlle) Papelart de Menneville, Elisabeth Claire.
    - Bail, boutique, Paris (Paris) place des Trois-Marie., 24 février 1761; MC/ET/XXIV/773
      Nom, qualité: (M.) Pecquet, Augustin Francois.
    - Apprentissage, métier couturiere., 24 février 1761; MC/ET/XXIV/773
      Nom, qualité: (Mme ou Mlle) Alliaume, Louise Catherine.
      Relations: fille de l'intervenant 2.
      Nom, qualité: (M.) Alliaume, Bernard Joseph.
      Nom, qualité: (Mme ou Mlle) Valliere, Clotilde.
      Profession: couturiere (maître), Paris.
      Nom, qualité: (M.) Quervelle, Antoine Denis.
      Profession: employe dans les batiments, Paris.
    - Procuration rente publique, dépôt., 25 février 1761; MC/ET/XXIV/773
      Nom, qualité: (M.) Pascal, Jacques Paul.
      Profession: contrôleur general des aides, Tours (Indre-et-Loire).
      Domicile: Chinon (Indre-et-Loire).
      Nom, qualité: (M.) Gatou, Louis (bourgeois, Paris), Paris.
      Domicile: Paris (Paris) paroisse Saint-Paul
    - Succession, compte., 25 février 1761; MC/ET/XXIV/773
      Nom, qualité: (Mme ou Mlle) Chauveau, Marie Catherine.
      Profession: Paris.
      Nom, qualité: (M.) Guerard, Charles Francois (bourgeois, Paris), Paris.
      Profession: marchand, Paris
    - Succession, décharge., 25 février 1761; MC/ET/XXIV/773
    - Succession, partage., 25 février 1761; MC/ET/XXIV/773
      Nom, qualité: (Mme ou Mlle) Caput, Marie Therese.
      Nom, qualité: (M.) Millet, Anthelme.
    - Bail, boutique, Paris (Paris) cour Lamoignon., 26 février 1761; MC/ET/XXIV/773
      Nom, qualité: (M.) Wattiaux, Charles Martin.
      Nom, qualité: (M.) Marguerit, Nicolas.
    - Succession, notoriété., 26 février 1761; MC/ET/XXIV/773
      Nom, qualité: (M.) Tailly, Jean.
      Profession: tailleur d'habits, Paris
    - Traité d'office, office de procureur au chatelet., 27 février 1761; MC/ET/XXIV/773
      Nom, qualité: (Mme ou Mlle) Serlant, Elisabeth Louise.
      Nom, qualité: (M.) Bourjon, Francois Zacharie.
      Nom, qualité: (M.) Chatonru de, Antoine Louis Robert.
      Profession: clerc de procureur au Châtelet (principal), Paris.
    - Procuration générale., 28 février 1761; MC/ET/XXIV/773
      Nom, qualité: (M.) Gagnard, Nicolas Philibert.
      État civil: detenu.
      Domicile: Chaillot (Paris).
      Nom, qualité: (M.) Hancelin, Henri.
      Profession: menuisier (maître), Paris, Chaillot.
      Domicile: Chaillot (Paris)
    - Procuration rente publique., 28 février 1761; MC/ET/XXIV/773
      Nom, qualité: (M.) Combe de, Pierre.
      Domicile: Vienne (Isère).
  - Minutes. 1761, mars - avril, mars - avril 1761; MC/ET/XXIV/774
    - Succession, dépôt de pièces., 2 mars 1761; MC/ET/XXIV/774
      Nom, qualité: (M.) Mangin, Francois.
      Profession: laboureur, Rupt-sur-Othain (Meuse).
      Domicile: Rupt-sur-Othain (Meuse)
    - Succession, quittance., 2 mars 1761; MC/ET/XXIV/774
      Nom, qualité: (M.) Barckhaus, Francois Guillaume.
      Profession: procureur à la chambre des comptes, Paris
    - Succession, dépôt de pièces., 3 mars 1761; MC/ET/XXIV/774
      Nom, qualité: (M.) Riberolles Des Orts, Pierre Joseph (bourgeois, Lyon), Lyon (Rhône).
    - Tontine, constitution, emission 1759., 3 mars 1761; MC/ET/XXIV/774
      Nom, qualité: (M.) Cretay, Leonard (bourgeois, Paris), Paris.
    - Tontine, constitution, emission 1759., 3 mars 1761; MC/ET/XXIV/774
      Nom, qualité: (Mme ou Mlle) Delorme, Marie.
    - Tontine, constitution, emission 1759., 3 mars 1761; MC/ET/XXIV/774
      Nom, qualité: (M.) Cochin, Jean Francois.
      Profession: procureur au grand conseil, Paris.
    - Tontine, constitution, emission 1759., 3 mars 1761; MC/ET/XXIV/774
    - Tontine, constitution, emission 1759., 3 mars 1761; MC/ET/XXIV/774
      Nom, qualité: (Mme ou Mlle) Charpentier, Francoise.
      Nom, qualité: (M.) Gline, Claude.
      Profession: visiteur à la douane, Paris
    - Procuration rente publique, dépôt., 3 mars 1761; MC/ET/XXIV/774
      Nom, qualité: (M.) Royer, Francois.
      Profession: receveur à l'entrepot du tabac, Chalon-sur-Saone (Saône-et-Loire).
      Domicile: Chalon-sur-Saone (Saône-et-Loire).
    - Certificat de vie, dépôt, actes (Dordogne)., 4 mars 1761; MC/ET/XXIV/774
      Nom, qualité: (M.) Grimaldi, Jean Baptiste Louis Francois Vi.
      Nom, qualité: (M.) Grimaldi, Joseph Marie Louis.
      Nom, qualité: (Mme ou Mlle) Durazzo, Paule Marie Agnes.
      Nom, qualité: (M.) Raggi, Antoine Jules Marie.
      Nom, qualité: (Mme ou Mlle) Gallo, Marie Catherine.
      Nom, qualité: (M.) Carroggio, Laurent Francois (noble, Genes), Genes (italie).
      Nom, qualité: (M.) Rossini, Paul Gaetan Camille Marie.
      Relations: frère de l'intervenant 8.
      Nom, qualité: (M.) Rossini, Louis Marie.
      Nom, qualité: (M.) Morando, Jean Augustin.
      Nom, qualité: (M.) Serra, Jean Baptiste.
      Profession: pensionnaire au college, Parme (italie).
      Nom, qualité: (M.) Spinola, Bendinelli Jean Baptiste.
      Nom, qualité: (M.) Spinola, Jean Bendinelli.
      Nom, qualité: (M.) Brignole, Rodolphe Emile Marie.
      Nom, qualité: (M.) Pallavicino, Michel Camille.
      Nom, qualité: (M.) Mari de, Etienne Joseph Marie.
      Nom, qualité: (M.) Grimaldi, Jean Augustin (noble, Genes), Genes (italie).
      Nom, qualité: (M.) Cattaneo, Nicolas.
      Nom, qualité: (M.) Doria, Charles Frederic Joseph Marie.
      Intervenant 19, en première partie:
      Nom, qualité: (M.) Spinola, Augustin Marie Sauveur Martin.
      Intervenant 20, en première partie:
      Nom, qualité: (M.) Spinola, Nicolas Charles Jean Dominique.
      Intervenant 21, en première partie:
      Nom, qualité: (Mme ou Mlle) Torre, Anne Marie Septimie.
      Intervenant 22, en première partie:
      Nom, qualité: (M.) Rapallo, Francois.
      Intervenant 23, en première partie:
      Nom, qualité: (M.) Rivarola, Jean Baptiste.
      Intervenant 24, en première partie:
      Nom, qualité: (M.) Garibaldo, Ferdinand Jacques Philippe.
    - Rente viagère, constitution., 5 mars 1761; MC/ET/XXIV/774
      Nom, qualité: (M.) Chilliaud Desfieux, Bernard.
      Domicile: Bordeaux (Gironde).
      Nom, qualité: (M.) Baisle, Jean Joseph.
      Profession: chanoine, Paris.
    - Rente, constitution., 6 mars 1761; MC/ET/XXIV/774
      Nom, qualité: (M.) Leguey, Sulpice.
      Profession: receveur des domaines, Maule (Yvelines).
      Domicile: Maule (Yvelines).
      Nom, qualité: (M.) Grou, Jean Baptiste.
      Profession: marchand, Maule (Yvelines).
      Domicile: Maule (Yvelines)
    - Succession, notoriété., 6 mars 1761; MC/ET/XXIV/774
      Nom, qualité: (Mme ou Mlle) Bourgeois, Catherine.
      Nom, qualité: (M.) Bourgeois.
      Profession: receveur des droits de la halle, Paris
    - Procuration générale., 7 mars 1761; MC/ET/XXIV/774
      Profession: soldat de la marine, Brest (Finistère).
      Nom, qualité: (M.) Gagnard, Philibert.
      Profession: marchand de son, Paris.
    - Bail, maison, Paris (Paris) Piliers des Potiers-d'Etain., 8 mars 1761; MC/ET/XXIV/774
      Nom, qualité: (M.) Pillier, Henri.
      Profession: commis au bureau de la voierie, Paris.
    - Mariage., 8 mars 1761; MC/ET/XXIV/774
      Nom, qualité: (M.) Law, Mathurin.
      Profession: tapissier (marchand), Paris.
      Nom, qualité: (M.) Law, Jean Adam.
      Nom, qualité: (Mme ou Mlle) Charvet, Madeleine Barthelemy.